# 求助版主:期中合并一家企业合并报表的编制问题

提问人：likecpa928 时间：2017-11-09 16:23:33
假设 2017 年 7 月 1 日A公司全资合并了B公司，那么在年底编制合并财务报表的时候，在合并工作底稿里，填制的子公司B公司期初数是合并日那天的还是 1 月 1 日那天的数？ 另外，在编制调整分录的时候，要先根据合并日到年底的利润计算投资收益，并抵消出少数股东损益，这部分利润不是全年的。而合并报表要合并全年的利润，合并报表里的少数股东损益是不是要再根据持股比例单独计算一下。

回答人：chenyiwei
首先要明确是同一控制下合并还是非同一控制下合并？如果是非同一控制下合并，则没有年初数，利润表也只合并购买日到年末期间。 如果是同一控制下合并，此前就已经多次讨论过此类情况下合并报表编制的最简单方法，无需模拟权益法，期末编制抵销分录将B的实收资本转入资本公积，再将长期股权投资与资本公积对冲即可。

提问人：冷月无声 1985 时间：2017-12-06 13:53:24
亲爱的陈老师，同一控制下第二年合并还是用这个方法和吗

回答人：chenyiwei
可以延续采用该方法编制合并报表。